JAYRO ALHUAY GALINDO

INGENIERO DE SISTEMAS

FRONT-END DEVELOPER

RESUMEN PROFESIONAL

He trabajado como desarrollador frontend durante 2 años, lo que me ha permitido desarrollar habilidades especializadas en la gestión y el apoyo de proyectos de software. Además, poseo experiencia en el diseño e implementación de estructuras de datos eficientes para mejorar el rendimiento y la escalabilidad de las aplicaciones. Mi enfoque principal se centra en diseñar y desarrollar soluciones personalizadas para aplicaciones web y móviles, con el objetivo de brindar a los usuarios la mejor experiencia posible. Me preocupo por la calidad del producto y trabajo arduamente para garantizar que cada solución que desarrollo cumpla con los más altos estándares

HABILIDADES

• HTML

React Query

• CSS

• React Hook Form

JavaScript

Axios / fetch

TypeScript

• Git / GitHub

React is

• Redux

React Native

Tailwind

NextIs

GraphQI

CERTIFICACIONES

SCRUM FUNDAMENTALS CERTIFIED (SFC), 2023

SCRUMstudy

JAVASCRIPT ALGORITHMS AND DATA STRUCTURES, 2022

freeCodeCamp

RESPONSIVE WEB DESIGN, 2021

freeCodeCamp

INTRODUCCIÓN AL DESARROLLO WEB I, 2021

Google Activate

FORMACIÓN ACADÉMICA

INGENIERO DE SISTEMAS

Unidades Tecnológicas de Santander, Colombia | 2018 - 2020

TECNOLOGÍA EN DESARROLLO DE SISTEMAS INFORMÁTICOS

Unidades Tecnológicas de Santander, Colombia | 2015 - 2017

EXPERIENCIA LABORAL

MOBILE DEVELOPER ANALYST

DELFOSTI | JULIO 2023 - ACTUAL

- Implementación de funcionalidades para un E-commerce con React Native y typescript para la plataforma de un banco conocido
- Consumo de servicios
- Manejo de estados con Redux
- Publicar apps en playStore / appStore
- Desarrollo de un Backoffice de eventos con ReactJs y typescript para una empresa conocida de comercialización de útiles

FRONTEND DEVELOPER

NTTDATA PERU NOVIEMBRE 2022 - MAYO 2023

- Desarrollo mobile con React Native y typescript
- Consumo de API Rest con Axios y GraphQI.
- Implementación de manejo de estado con redux toolkit y context

FRONTEND DEVELOPER

SOFTAKI SOFTWARE SOLUTIONS S.A.C | SEPTIEMBRE 2021 - AGOSTO2022

- Maquetación de sitios web responsive con CSS y Tailwind CSS.
- Desarrollo aplicaciones webs con React Js y Next Js
- Creación de componentes con Javascript. y Typescript
- Implementación de React Hooks y manejo de estado por medio de Context Y Redux
- Consumo de API Rest con Axios

EMAIL: JAYRO1996.AG@GMAIL.COM WEB: HTTPS://PORTAFOLIO-JAYRO.VERCEL.APP/

LINKEDIN: https://www.linkedin.com/in/jayro-alhuay-galindo-646338199/

CELULAR: (+51)921517958